---
title: Valós idejű földrengés adatok
author: Jeszenszky Péter
date: 2021. szeptember 18.
output:
  html_document:
    number_sections: true
    toc: true
    toc_float: true
    df_print: paged
    code_folding: hide
lang: hu
---

# Az adatok forrása

Az [Egyesült Államok Földtani Szolgálata (U.S. Geological Survey)](https://www.usgs.gov/) a [USGS Earthquake Hazards Program](https://earthquake.usgs.gov/) webhely részeként tesz közzé valós idejű földrengés adatokat, melyek [itt](https://earthquake.usgs.gov/earthquakes/feed/v1.0/csv.php) érhetők el CSV formátumban.

# Adatok beolvasása

Olvassuk be az utóbbi 7 nap legalább 4,5 magnitúdójú földrengéseiről adatokat tartalmazó CSV állományt [innen](https://earthquake.usgs.gov/earthquakes/feed/v1.0/summary/4.5_week.csv):
```{r}
library(readr)
earthquakes <- read_csv("https://earthquake.usgs.gov/earthquakes/feed/v1.0/summary/4.5_week.csv",
  col_types = list(nst = col_integer())
)
```

Vizsgáljuk meg a beolvasott adatok szerkezetét:
```{r}
str(earthquakes)
```

Az adatállomány összesen `r nrow(earthquakes)` sort tartalmaz:
```{r}
earthquakes
```

# Vizualizáció

Jelenítsük meg térképen a földrengéseket, úgy, hogy a szín jelölje a magnitúdót:
```{r}
library(ggplot2)
library(ggspatial)
ggplot(earthquakes, aes(longitude, latitude, color = mag)) +
  annotation_map_tile() +
  geom_spatial_point()
```

A földrengések mélységének hisztogramja:
```{r}
ggplot(earthquakes, aes(x = depth)) +
  geom_histogram(fill = "coral") +
  labs(
    x = "Mélység",
    y = "Szám",
    title = "Az utóbbi egy hét legalább 4,5 magnitúdójú földrengései mélység szerint",
    subtitle = "Forrás: USGS Earthquake Hazards Program"
  )
```

